臺灣橋頭地方法院刑事判決　
111年度金訴字第14號
                                     111年度金訴字第51號
公  訴  人  臺灣橋頭地方檢察署檢察官
被      告  余鳳珠


選任辯護人  張清雄律師
            曾本懿律師
            陳宥廷律師
上列被告因詐欺等案件，經檢察官提起公訴（109年度偵字第125
65號、110年度偵字第1229、5512號）及追加起訴（110年度偵字
第11593、12723號），本院合併判決如下：
    主    文
余鳳珠無罪。
　　理    由
一、公訴意旨略以：被告余鳳珠為成年人，依其智識及一般社會
    生活之通常經驗，應可知悉同意他人將來源不明之款項匯入
    自己帳戶內，再代為提領後將款項交付予他人指定之人，將
    可能為他人遂行詐欺犯罪，所代為提領之款項可能為民眾遭
    詐騙所匯之贓款，且其明知透過網路交友結識之真實姓名年
    籍不詳、通訊軟體LINE暱稱「Jackie」、「Johnsonmark」
    、「帕特里克.古德」之人可能係為姓名年籍不詳之不同成
    年人，其代為提款轉交或用以買賣虛擬貨幣與不詳之人，將
    掩飾、隱匿詐欺集團詐欺所得之實際流向，製造金流斷點，
    並使詐欺集團相關犯行不易追查。竟不違背其本意，基於三
    人以上共同詐欺取財、掩飾隱匿詐欺所得去向之不確定故意
    ，於民國109年5月間某日加入「Jackie」、「Johnsonmark
    」、「帕特里克.古德」所屬詐欺集團，擔任提供金融帳戶
    並提領詐欺贓款之車手工作，而與「Jackie」、「Johnsonm
    ark」、「帕特里克.古德」及該集團其他不詳成年成員，共
    同意圖為自己不法所有，基於三人以上共同詐欺取財及洗錢
    犯意聯絡，先由被告於109年5月28日前之某日某時許，以通
    訊軟體LINE將其申辦之兆豐國際商業銀行帳號00000000000
    號帳戶（下稱被告兆豐帳戶）、永豐銀行帳號000000000000
    00號帳戶（下稱被告永豐帳戶）之帳號、其女兒楊○○申辦之
    中華郵政股份有限公司局號0000000號、帳號0000000號帳戶
    （下稱楊○○郵局帳戶）帳號，傳送予「Jackie」所屬詐欺集
    團使用。再由不詳詐欺集團成員於如附表一、二所示時間，
    為如附表一、二所示之詐欺方式，致附表一、二所示之人匯
    款如附表一、二所示之金額，至如附表一、二所示之被告兆
    豐銀行帳戶、永豐帳戶、楊○○郵局帳戶內，暱稱「Jackie」
    所屬詐欺集團之成年男子得知匯款後，旋通知被告提領或轉
    帳，被告即於如附表一、二所示之提領時間，提領或轉匯如
    附表一、二所示之金額，將如附表一、二所示之人甫因遭詐
    欺而匯入之款項全數予以提領轉匯，或持現金購買比特幣，
    藉此切斷金流，以掩飾、隱匿詐欺所得之去向及所在；因認
    被告上開所為，涉有刑法第339條之4第1項第2 款之三人以
    上共同犯詐欺取財罪嫌及洗錢防制法第14條第1項之一般洗
    錢罪嫌等語。
二、按犯罪事實應依證據認定之，無證據不得認定犯罪事實；不
    能證明被告犯罪者，應諭知無罪之判決，刑事訴訟法第154
    條第2 項及第301條第1項，分別定有明文。所謂認定犯罪事
    實之證據，係指足以認定被告確有犯罪行為之積極證據而言
    ，如未發現相當證據，或證據不足以證明，自不能以推測或
    擬制之方法，以為裁判基礎，而應為有利於被告之認定，更
    不必有何有利之證據。而刑事訴訟法上所謂認定犯罪事實之
    積極證據，係指適合於被告犯罪事實之認定之積極證據而言
    ，雖不以直接證據為限，間接證據亦包括在內；然而無論直
    接或間接證據，其為訴訟上之證明，須於通常一般之人均不
    致有所懷疑，而得確信其為真實之程度者，始得據為有罪之
    認定，倘其證明尚未達到此一程度，而有合理之懷疑存在時
    ，致使無從形成有罪之確信，根據「罪證有疑，利於被告」
    之證據法則，即不得遽為不利被告之認定（最高法院29年上
    字第3105號、30年上字第816 號、30年上字第1831號、40年
    臺上字第86號、76年臺上字第4986號等判決意旨參照）。再
    按刑事訴訟法第161 條已於91年2月8日修正公布，修正後同
    條第1 項規定：檢察官就被告犯罪事實，應負舉證責任，並
    指出證明之方法。因此，檢察官對於起訴之犯罪事實，應負
    提出證據及說服之實質舉證責任。倘其所提出之證據，不足
    為被告有罪之積極證明，或其闡明之證明方法，無從說服法
    官以形成被告有罪之心證，基於無罪推定之原則，自應為被
    告無罪判決之諭知（最高法院92年臺上字第128號判決意旨
    參照）。
三、公訴意旨認為被告涉有上開罪嫌，無非係以被告於警詢及偵
    查中之供述、如附表一、附表二所示之人於警詢之證述、如
    附表一、附表二所示之相關書證及被告提出之相關對話紀錄
    等為其主要論據。訊據被告固坦承有傳送前揭永豐帳戶、兆
    豐帳戶及楊○○郵局帳戶之帳號資料與「Jackie」作為收受款
    項之用，並有依「Jackie」之指示提領或轉匯款項，用以購
    買虛擬貨幣，惟堅詞否認有何三人以上共同犯詐欺取財罪嫌
    及一般洗錢罪嫌，辯稱：伊於106年間在網路結識「Jackie
    」，「Jackie」向伊表示他在敘利亞從軍，伊等會分享彼此
    生活點滴，關心彼此生活近況，進而交往成為情侶關係，因
    「Jackie」向伊表示在軍中要投資比特幣有所不便，乃要求
    伊提供帳戶做為買賣比特幣之用，伊始依照「Jackie」之指
    示提供帳戶資料及提領、轉匯款項，伊以為這些款項是「Ja
    ckie」要購買比特幣之用，不知道這些款項為詐欺贓款，至
    本案發生前，因「Jackie」從未向伊索取任何財物或指示伊
    匯款，還贈送禮物與伊，向伊求婚，伊相當信賴「Jackie」
    ，而遭到「Jackie」欺騙，伊帳戶遭警示後，因為「Jackie
    」向伊表示係因為經理人「Johnsonmark」有問題，所以要
    伊提供另一帳號資料以繼續購買比特幣投資獲利及聘請律師
    ，且因「Jackie」再三保證不會再發生帳戶不能使用的情形
    ，伊才再提供伊女兒楊○○郵局帳戶帳號與「Jackie」作收受
    款項之用等語。
四、經查：
　㈠被告有傳送永豐帳戶、兆豐帳戶及楊○○郵局帳戶之帳號資料
    與他人供作收受款項之用乙節；暨詐欺集團之不詳成年成員
    ，對附表一編號1至4、附表二編號1至2所示之人實行詐術（
    各次犯行施行詐術之時間、方式，詳見附表一編號1至4、附
    表二編號1至2「詐欺實行時間及方式」欄所示），致附表一
    編號1至4、附表二編號1至2所示之人陷於錯誤而匯款至詐欺
    集團指定之帳戶內（其等匯入之帳戶、時間、金額，詳見附
    表一編號1至4、附表二編號1至2「匯入帳戶、時間及金額」
    欄所示），再由詐欺集團指派被告自前開帳戶內提領或轉匯
    款項以購買虛擬貨幣（被告提領款項之時間、地點及金額，
    詳見附表一編號1至4、附表二編號1至2「被告提領地點、時
    間、金額」欄所示）等客觀事實，為被告所承或不爭執【見
    本院111年度金訴字第14號（下稱A案）警一卷第5頁至第8頁
    ；警二卷第9頁至第13頁；警三卷第3頁至第9頁；偵一卷第3
    5頁至第38頁；審金訴卷第50頁至第51頁；金訴卷第143頁至
    第144頁、第148頁】、【見本院111年度金訴字第51號（下
    稱B案）警一卷第9頁至第12頁；警二卷第5頁至第9頁；金訴
    卷第193頁】，核與證人即附表一編號1至4、附表二編號1至
    2所示各告訴人所述（詳見附表一、附表二「告訴人」欄所
    示）相符，並有附表一編號1至4、附表二編號1至2所示之相
    關書證（詳見附表一編號1至4、附表二編號1至2「相關書證
    」欄所示）、被告提領款項之監視器錄影畫面（見A案警三
    卷第341頁）、兆豐國際商業銀行股份有限公司109年11月16
    日兆銀總集中字第1090063847號函及檢附被告兆豐帳戶之交
    易明細表(見A案偵一卷第29頁至第31頁)、被告庭呈永豐銀
    行匯款資料(見A案偵一卷第41頁至第47頁)、被告與暱稱「J
    ackie」之對話紀錄（見A案警三卷第101頁至第333頁）、被
    告與暱稱「比特幣黃先生」LINE對話紀錄（見A案警三卷第3
    35頁至第337頁）及被告提出之LINE對話紀錄本附卷可證，
    此部分事實，固堪認定。
　㈡惟按行為人對於構成犯罪之事實，明知並有意使其發生者，
    為故意；又行為人對於構成犯罪之事實，預見其發生，而其
    發生並不違背其本意者，以故意論，刑法第13條定有明文。
    是行為者，如對構成犯罪事實，如犯罪之客體、犯罪之行為
    及犯罪之結果，有確定之認識，即為確定故意，倘行為者對
    一定結果之發生，預見其可能發生，而又以未必即發生之意
    思加以實行，即應負未必故意（又稱不確定故意）之責；又
    刑法第13條第2項之未必故意，乃指基於經驗法則、論理法
    則，可以預料得見如何之行為，將會有一定結果發生之可能
    ，且行為人對於構成犯罪之事實（包含行為與結果，即被害
    之人、物和發生之事），預見其發生，而此發生不違背本意
    ，存有「認識」及容任發生之「意欲」要素。次按刑法第13
    條第2項之不確定故意與第14條第2項之有認識過失之區別，
    乃在於不確定故意係對於構成犯罪之事實，預見其發生，而
    此發生不違背本意，存有「認識」及容任發生之「意欲」要
    素；有認識過失者，係行為人對於構成犯罪之事實，雖然預
    見可能發生，卻具有確定其不會發生之信念，亦即祇有「認
    識」，但欠缺希望或容任發生之「意欲」要素（最高法院10
    7年度臺上字第2號判決意旨參照）。換言之，不確定故意及
    有認識過失之行為人均有認識，並預見行為所可能引發之結
    果，祇是一為容任其發生，一為確信不致發生；是判斷犯罪
    究竟屬於不確定故意或過失犯，該犯罪之結果，固係重要之
    依據，然非以此為限，其復參酌行為之前與行為之際各外在
    情狀，當較能精確把握（最高法院100年臺上字第3890號判
    決意旨參照）。查：
　⒈觀以被告與「Jackie」自108年4月9日至109年4月12日之對話
    內容（見A案審金訴卷第73頁至第84頁；金訴卷第211頁至第
    237頁），可知被告與「Jackie」於108年4月9日前，雙方即
    已結識交往，「Jackie」於108年7月18日亦表示其和被告已
    在一起1年多（見A案審金訴卷第83頁），而雙方對話內容除
    關懷彼此之身體、日常生活及工作近況外，尚不乏頻繁互訴
    情意之字詞，且在這段期間均未見「Jackie」向被告索要帳
    戶資料或要求被告提領款項或轉匯款項。於109年5月至同年
    7月16日期間，「Jackie」仍持續向被告噓寒問暖及表達情
    意，以親密言語稱呼被告，並於109年5月20日、109年5月27
    日先後以其及其同事在戰區不便使用金融帳戶購買比特幣，
    要求被告提供帳戶收受款項，且以為免款項混淆為由，要求
    被告提供不同帳戶收受比特幣款項，並要求被告與「Johnso
    nmark」、「帕特里克.古德」及比特幣賣家聯絡比特幣購買
    事宜，而向被告索要永豐帳戶、兆豐帳戶收受款項，再由被
    告提領或轉匯款項購買比特幣，被告並將其購買比特幣之情
    形一一告知「Jackie」，並分析比特幣匯率，建議「Jackie
    」應研究比特幣價格，始能從中獲利等情，有被告與「Jack
    ie」對話紀錄在卷可參（見A案金訴卷第239頁至第304頁）
    。足認被告辯稱其當時與「Jackie」透過通訊軟體結識進而
    交往成為男女朋友，聯繫及交往時間非短，其很信賴「Jack
    ie」，所以未曾想過「Jackie」會欺騙自己，且其等對話非
    自始即以提供金融帳戶資料與協助購買比特幣為對話重點乙
    節，應屬可信。並可見「Jackie」已透過長時間密集之聯繫
    ，投入相當多的時間與精力以取得被告之信任，而與被告建
    立相當程度之信賴關係，致被告因此認「Jackie」確有其人
    ，而相信「Jackie」為其將來可共同經營生活之人，於被告
    而言，「Jackie」是具有深厚信賴基礎之人，而與一般以貸
    款或謀職為名義，恣意將帳戶資料交付予陌生人之情形，顯
    然有別。況被告於提供帳戶資料並依照指示提領或轉匯款項
    後，「Jackie」非但未中斷聯繫，而仍持續與被告聯絡，繼
    續以親密言語稱呼被告，關懷被告，隨著時間推移，爭取被
    告之信任，使被告鬆懈心房，致其敏感力、覺察力降低，於
    此情形下，實不能排除被告係因受「Jackie」感情詐欺而提
    供帳戶資料及提領或轉匯款項，而難以期待被告於提供帳戶
    資料及提領或轉匯款項前能清楚辨識此為「Jackie」之詐欺
    話術，亦無從以被告疏於注意之情，遽認被告主觀上有何加
    重詐欺取財或一般洗錢之不確定故意。至檢察官以被告對於
    匯入帳戶款項來源多次起疑，且懷疑是否淪為洗錢共犯，而
    認被告主觀上有加重詐欺取財或一般洗錢之不確定故意。查
    被告雖有向「Jackie」詢問款項來源是否安全，及擔心帳戶
    是否會遭用於詐欺不法用途（見A案金訴卷第259頁至第260
    頁；LINE對話紀錄本第65頁至第723頁），然見「Jackie」
    於此均耐心一一回覆被告之疑惑，要被告信任其，依舊利用
    被告對其之信賴及情感，安撫被告，致被告未能察覺「Jack
    ie」說詞有異而依然深信不疑，是被告於此提供帳戶及提領
    款項之過程中，或可能有疏失不夠警覺之處，致遭「Jackie
    」利用，然揆諸前揭判決意旨，被告此思慮不周仍難逕此推
    論其主觀上有提供帳戶資料作為詐欺被害人之不確定故意。
    再者，詐欺集團詐騙手法日益翻新，政府機關、金融機構、
    電視新聞及報章雜誌，對於詐欺集團詐欺手法亦大肆報導，
    極力勸導民眾應多加注意防範，避免被騙上當，然仍屢屢傳
    出一般民眾遭到詐欺集團詐騙之消息，其中不乏學歷良好，
    職業收入優渥者，亦不乏受騙之原因甚不合常情輕易可以辨
    識者，若一般人會因詐欺集團成員言詞相誘而陷於錯誤，進
    而交付巨額財物，則金融帳戶持有人因相同原因陷於錯誤，
    並提供帳戶資料，誠非難以想像，自不能以事後客觀常人智
    識經驗為基準，驟然推論被告行為時必具有相同警覺程度、
    對構成犯罪之事實必有預見，蓋仍不能排除確實有人因一時
    疏忽、輕率致誤信而交付帳戶之情。故在感情詐欺情形下，
    因感情受騙過於急切，實難期待一般人行為當下均能詳究細
    節、提高警覺而免遭詐騙、利用，更難單憑學識、工作或社
    會經驗等，而推論被告主觀上必有所預見及容認，遽為不利
    於被告之認定。
  ⒉被告於發覺其帳戶無法使用後，於109年7月21日即立即詢問
    「Jackie」何以其帳戶會無法使用，擔憂其帳戶無法提款正
    常使用，詢問「Jackie」要如何處理，急切要求「Jackie」
    如實以告，並向「Jackie」表示其要向員警坦白，不能有所
    欺瞞，「Jackie」則回以係因「Johnsonmark」從中有所欺
    瞞所致，不斷向被告致歉，勸慰被告，對被告之擔憂表示理
    解，繼續以親密言語稱呼被告，且與被告一同設法聯繫匯款
    人以瞭解帳戶無法使用之原因，及討論如何與匯款人和解事
    宜，「Jackie」並出售比特幣以換取現金與被告，緩解被告
    之憂慮（見A 案金訴卷第305頁至第346頁被告與「Jackie」
    對話紀錄）。綜觀上開對話前後脈絡，亦可證被告事前應不
    知悉「Jackie」是利用其永豐帳戶、兆豐帳戶資料於詐欺不
    法用途，否則何以發覺其帳戶無法使用後，被告會迫切質問
    「Jackie」其中緣由，並急切聯繫匯款人，而「Jackie」則
    推諉責任於「Johnsonmark」對其有所欺騙，其亦遭「Johns
    onmark」蒙蔽，並出售比特幣換取現金與被告，以此手段繼
    續加深被告對其之信任和依賴。後「Jackie」於109年8月6
    日再三向被告保證不會再發生帳戶不能使用之情況，而要求
    被告再次提供帳戶資料以購買比特幣賺取報酬以支應律師費
    用，以期解決問題，被告乃於109年8月6日依「Jackie」指
    示提供楊○○郵局帳戶帳號，並依照指示提領款項（見A 案金
    訴卷第347頁至第359頁被告與「Jackie」對話紀錄），審諸
    被告提供楊○○郵局帳戶之過程中，「Jackie」依舊持續關懷
    被告之日常生活，並以其先前出售比特幣換取現金與被告乙
    事取信於被告，以話術塘塞被告之疑慮，致被告誤認其帳戶
    無法使用乙事，應非肇因「Jackie」之欺瞞，致被告未能醒
    悟，繼續遭「Jackie」蒙蔽，而再次提供楊○○郵局帳戶資料
    及提領款項。又由被告最早接受警詢的時間為109年9月8日
    （見A案警二卷第9頁），是被告至遲於109年9月8日即應發
    現「Jackie」係利用其提供的金融機構帳戶收受民眾受騙款
    項，則在此之前，尚難認被告於提供楊○○郵局帳戶（109年8
    月6日）及提領該帳戶內款項（如附表一編號2「被告提領/
    轉匯地點、時間、金額」欄所示）之時，主觀上即已知悉或
    得預見匯入楊○○郵局帳戶之款項乃詐欺得款。另雖被告本身
    帳戶當時已無法使用，然一般民眾對於自己申辦的金融帳戶
    為何會無法使用之原因有哪些，未必清楚，其因而僅能轉向
    「Jackie」詢問，則被告基於對「Jackie」的信任，誤認其
    帳戶無法使用並非因「Jackie」所致，以致於仍未對「Jack
    ie」設防，再次提供楊○○郵局帳戶供「Jackie」使用，尚難
    據此認被告於自己之帳戶無法使用後，復提供楊○○郵局帳戶
    及提領款項時，主觀上已認識或預見「Jackie」係使用其提
    供的帳戶充作向被害民眾收受受騙款項之匯款工具。　
  ⒊按詐欺集團一般車手提領詐欺款項之犯罪模式，因會擔憂其
    等所使用之人頭帳戶，隨時可能遭被害人驚覺受騙報案而列
    為警示帳戶致其內款項遭凍結，而有在被害人匯款後，須立
    刻且密集地使用提款卡將款項提領出來之必要。然查附表一
    編號1至4、附表二編號1至2所示被害人匯款之時間與被告提
    領或轉匯款項之時間，均有明顯的時間差距，足見被告並未
    於被害人匯入款項後，立即密集提領款項，與一般詐欺車手
    之提領款項模式實有差異，被告甚於「Jackie」表示有款項
    匯入要求被告提領時，向「Jackie」表示其要先去就醫，無
    法立即處理款項（見A案金訴卷第264頁至第266頁被告與「J
    ackie」對話紀錄），可證被告並未急切前往提領款項，益
    徵被告主觀上確實不知悉匯入其所提供帳戶之款項為詐欺得
    款。　
　⒋又觀以如附表一編號1至4、附表二編號1至2所示之人等證述
    其等遭詐欺之經過（詳見附表一、附表二「告訴人」欄所示
    ）可知，詐欺集團均係假扮旅居外國人士，再假借各種理由
    需要金錢云云，藉以向各該告訴人詐得金錢，手法均相類似
    ，且一般人均渴求身旁有親友陪伴及傾聽，當有可能因此遭
    詐騙，尚非不可想像。本案被告依「Jackie」之指示提供帳
    戶資料收受款項及提領或轉匯款項，其原因亦無非係相信對
    方自稱之身分，及有意與自己發展感情，因而配合對方指示
    行事，所使用之手法，與詐欺如附表一編號1至4、附表二編
    號1至2所示之人手法無異，被告自有可能亦係遭「Jackie」
    詐騙而為。綜上，難認被告行為時主觀上有加重詐欺取財或
    一般洗錢之不確定故意。
五、綜上所述，本件依公訴人所舉之證據及調查證據之結果，尚
    無法使本院就被告於行為時主觀上有加重詐欺取財及一般洗
    錢之不確定故意乙情，達到毫無合理懷疑而得確信為真實之
    程度。此外，復查無其他積極事證足以證明被告確有公訴人
    所指之加重詐欺取財及一般洗錢等犯行。揆諸前揭法條及判
    決意旨，既不能證明被告犯罪，依法自應為被告無罪之諭知
    。
據上論斷，應依刑事訴訟法第301條第1項，判決如主文。
本案經檢察官陳靜宜提起公訴及追加起訴，檢察官梁詠鈞到庭執
行職務。
中    華    民    國  111     年    10    月    7     日
                  刑事第三庭  審判長法  官  張瑋珍　
                                    法  官  羅婉怡　　
                                    法  官  翁碧玲　　　
以上正本證明與原本無異。
如不服本判決應於收受送達後20日內向本院提出上訴書狀，並應
敘述具體理由；如未敘述上訴理由者，應於上訴期間屆滿後20日
內向本院補提理由書（均須按他造當事人之人數附繕本）「切勿
逕送上級法院」。
中　　華　　民　　國　　111 　年　　10　　月　　7 　　日
　　　　　　　　　　　　　　　　　  書記官　武凱葳
【附表一】（本院111年度金訴字第14號）
編號 告訴人 詐欺實行時間及方式 匯入帳戶、時間及金額（新臺幣，不含手續費） 被告提領/轉匯地點、時間、金額（新臺幣）   相關書證   1 簡○○(見A案警二卷第35頁至第37頁) 詐欺集團成員於109年4月間某日，以暱稱「David Lieng」透過網路與簡○○結識交友，向簡○○佯稱欲寄送手機包裹與簡○○，須先匯款予國外貨運公司云云，致簡○○陷於錯誤，而依指示為右列之匯款。 被告兆豐銀行帳號00000000000號帳戶 109年7月20日上午10時18分許、3萬5,448元 兆豐銀行○○分行(設於○○市○○區○○○路000號)110年7月21日中午12時58分許臨櫃提領3萬8,000元。   *兆豐國際商業銀行新臺幣存摺類存款存款憑條副本聯(見A案警二卷第39頁) *兆豐國際商業銀行股份有限公司109年9月7日兆銀總集中字第10 90048553號函及檢附之被告兆豐帳戶之開戶基本資料及交易明細表(見A案警二卷第1頁至第5頁) *内政部警政署反詐騙諮詢專線紀錄表、宜蘭縣政府警察局羅東 分局○○派出所受理詐騙帳戶通報警示簡便格式表、金融機構聯防機制通報單及刑事案件報案三聯單(見A案警二卷第41頁至47頁)   2 蔡○○(見A案警二卷第15頁至第16頁) 詐欺集團成員於109年8月19日前某日，透過網路與蔡○○結識交友，向蔡○○佯稱欲寄送現金包裹與蔡○○，須先匯款云云，致蔡○○陷於錯誤，而依指示為右列之匯款。 楊○○中華郵政股份有限公司局號0000000號、帳號0000000號帳戶 109年8月19日下午1時30分許、25萬元 ○○○○郵局ATM(設於○○市○○區○○路00號) ⑴109年8月19日下午5時57分許提領6萬元 ⑵109年8月19日下午5時59分許提領6萬元 ⑶109年8月20日上午11時24分許提領6萬元 ⑷109年8月20日上午11時26分許提領5萬元；共計23萬元。   *郵政入戶匯款申請書(見A案警二卷第17頁) *蔡○○提供之LINE對話紀錄(見A案警二卷第19頁至第22頁) *楊○○郵局帳戶之基本資料及交易明細(見A案警二卷第7頁至第8頁) *中華郵政股份有限公司110年7月6日儲字第1100178233號函及檢附楊○○郵局帳戶之客戶歷史交易清單(見A案偵一卷第119頁至第121頁) *内政部警政署反詐騙諮詢專線紀錄表、高雄市政府警察局苓雅分局○○○○派出所受理詐騙帳戶通報警示簡便格式表、金融機構聯防機制通報單、受理刑事案件報案三聯單、受理各類案件紀錄表及陳報單(見A案警二卷第23頁至第33頁)   3 林○○(見A案警三卷第11頁至第14頁) 詐欺集團成員於109年6月16日晚上6時許，以暱稱「Yeshmebet WeldArehay（James Lee）」、「United Nations」透過網路與林○○結識交友，向林○○佯稱已2年餘未有薪資收入，需要款項云云，致林○○陷於錯誤，而依指示為右列之匯款。 被告兆豐銀行帳號00000000000號帳戶 109年7月8日上午10時15分許（起訴書誤載為109年7月8日9時54分許）、16萬2,258元 兆豐銀行○○分行(設於○○市○○區○○○路000號)109年7月9日中午12時54分許臨櫃提領16萬4,000元。   *彰化銀行匯款回條聯-匯款至被告兆豐帳戶(見A案警三卷第35頁) *林○○與自稱「Yeshmebet Weld Arehay」訊息對話(見A案警三卷第51頁) *林○○與暱稱「Delivery service」、「James lee」、「United nations」之LINE對話紀錄(見A案警三卷第51頁至第99頁) *兆豐國際商業銀行股份有限公司109年9月7日兆銀總集中字第1090048553號函及檢附之被告兆豐帳戶之開戶基本資料及交易明細表(見A案警二卷第1頁至第5頁) *内政部警政署反詐騙諮詢專線紀錄表、屏東縣政府警察局潮州分局○○○派出所受理詐騙帳戶通報警示簡便格式表、刑案紀錄表、受理各類案件紀錄表及受理刑事案件報案三聯單(見A案警三卷第23頁至第31頁、第343頁至第347頁)   4 梁○○(見A案警一卷第15頁至第21頁；偵二卷第31頁至第33頁) 詐欺集團成員於109年4月2日某時許，以暱稱「LUISMORRIS」透過網路與梁○○結識交友，向梁○○佯稱其不想要前往前線戰爭，需要協助其提早退休云云，致梁○○陷於錯誤，而依指示為右列之⑴⑵匯款。 ⑴被告兆豐銀行帳號00000000000號帳戶 109年5月28日上午9時14分許、45萬元 兆豐銀行○○分行(設於○○市○○區○○○路000號)109年5月29日上午11時27分許轉匯45萬元。    ⑵被告兆豐銀行帳號00000000000號帳戶 109年6月10日下午2時58分許（起訴書誤載為109年6月10日下午2時55分許）、80萬6,000元 兆豐銀行○○分行(設於○○市○○區○○○路000號)109年6月11日中午12時48分許臨櫃提領80萬6,000元。   *梁○○渣打銀行帳戶存摺封面及內頁明細(見A案警一卷第27頁至第29頁) *渣打銀行國内（跨行)匯款交易明細-匯款至余鳳珠兆豐銀行帳戶(見A案警一卷第31頁) *臺北市政府警察局信義分局110年8月30日北市警信分刑字第1103025928號函及檢附梁○○第二次警詢筆錄、匯款交易明細(見A案偵二卷第25頁至第55頁) *梁○○與暱稱「MICK將軍」往來之EMAIL-匯款給余鳳珠(見A案警一卷第25頁、第43頁至第54頁) *兆豐國際商業銀行股份有限公司109年11月9日兆銀總集中字第1090062467號函及檢附之被告兆豐帳戶之交易明細表及匯出匯款查詢表(見A案警一卷第33頁至第41頁) *被告兆豐帳戶之帳戶個資檢視(見A案警一卷第55頁) *内政部警政署反詐騙諮詢專線紀錄表、苗栗縣警察局苗栗分局○○分駐所受理詐騙帳戶通報警示簡便格式表、金融機構聯防機制通報單、受理各類案件紀錄表及受理刑事案件報案三聯單(見A案警一卷第57頁至第67頁)   
【附表二】（本院111年度金訴字第51號）
編號 告訴人 詐欺實行時間及方式 匯入帳戶、時間及金額（新臺幣，不含手續費） 被告提領時間、地點、金額（新臺幣，不含手續費）   相關書證   1 鄭○○(見B案警一卷第17頁至第24頁) 詐欺集團成員於109年6月12日前某日，以暱稱「Jerry Christopher」透過網路與鄭○○結識交友，向鄭○○佯稱其為伊朗軍醫，急需款項云云，致鄭○○陷於錯誤，而依指示為右列之匯款。 被告永豐銀行帳號00000000000000號帳戶 109年6月12日晚上11時33分許（追加起訴書誤載為109年6月13日2時32分許）、4萬5,000元 永豐商業銀行○○分行(設於○○市○○區○○○路0號) 109年6月16日上午11時47分許提領10萬元   *鄭○○中國信託帳戶存款交易明細(見B案警一卷第48頁至第54頁) *被告永豐帳戶之客戶基本資料及交易明細表(見B案警一卷第36頁至第39頁) *被告永豐帳戶之帳戶個資檢視(見B案警一卷第27頁) *内政部警政署反詐騙諮詢專線紀錄表、桃園市政府警察局蘆竹分局○○派出所受理詐騙帳戶通報警示簡便格式表、金融機構聯防機制通報單、受理各類案件紀錄表及受理刑事案件報案三聯單(見B案警一卷第40頁至第47頁、第55頁至第56頁)   2 吳○○(見B案警二卷第49頁至第57頁) 詐欺集團成員於109年6月22日某時，以暱稱「王杰米」透過網路與吳○○結識交友，向吳○○佯稱其在石油公司任職，希望之後能夠來台過退休生活，需要款項協助其通關入境云云，致吳○○陷於錯誤，而依指示為右列之匯款。 被告永豐銀行帳號00000000000000號帳戶 109年6月22日上午11時40分許（追加起訴書誤載為109年6月22日11時32分許）、2萬元 永豐商業銀行○○分行(設於○○市○○區○○○路0號) 109年7月1日下午3時16分許提領15萬6,000元   *吳○○匯款一覽表(見B案警二卷第1頁至第3頁) *郵政跨行匯款申請書(見B案警二卷第59頁) *被告永豐帳戶之客戶基本資料及交易明細表(見B案警二卷第11 頁至第15頁) *嘉義市政府警察局第二分局○○派出所受理詐騙帳戶通報警示簡便格式表、金融機構聯防機制通報單、三信商銀通報警示回覆單、受理各類案件紀錄表、受理案件證明單及內政部反詐騙諮詢專線紀錄表(見B案警二卷第75頁至第112頁)